臺灣高等法院刑事判決　　　　　　　　　　　　　　九十年度上易字第三九七○號
　　上　訴　人
　　即　被　告　　丁○○
右上訴人因竊盜案件，不服臺灣板橋地方法院九十年度易字第二六０五號，中華民國
九十年十月十一日第一審判決（起訴案號：臺灣板橋地方法院檢察署九十年度偵字第
一一六八六號、九十年偵緝字第九二六號；併辦案號：臺灣板橋地方法院檢察署九十
年度偵字第一八八三六號），提起上訴，本院判決如左：
    主  文
上訴駁回。
    事  實
一、丁○○有多次竊盜前科，於民國八十六年十月二日，因竊盜罪，經臺灣士林地方
    法院判處有期徒刑二年四月確定，並於八十八年十月二十四日縮刑假釋期滿執行
    完畢。竟不知悛悔，染有犯罪習慣，而基於意圖自己不法所有之概括犯意，自八
    十八年十月三十日起至九十年七月九日止，攜帶其所有之開鎖工具六套、小型手
    電筒一支、放大鏡一支及客觀上對人之生命、身體產生危險之螺絲起子五支、老
    虎鉗二支、六角扳手二套、Ｔ型扳手二支、銼刀四支、鴨嘴扳手一支等工具，以
    附表所示之方式，竊取甲○○等人之財物（犯罪之時間、地點及被害人、失竊財
    物、起獲贓物均詳如附表所示，又其涉及侵入住宅部分未據告訴）。嗣其因欲販
    賣竊得之手機，而為警循線於九十年七月十日凌晨在台北縣蘆洲市○○路二二六
    巷口查獲，並經其偕同警方在台北縣中和市○○路○段一一八之二十一號十一樓
    Ｄ室，起獲其所有供犯竊盜罪所用之開鎖工具六套、小型手電筒一支、放大鏡一
    支、螺絲起子五支、老虎鉗二支、六角扳手二套、Ｔ型扳手二支、銼刀四支、鴨
    嘴扳手一支等工具及如附表所示甲○○等人遭竊之部分贓物。
二、案經臺北縣警察局永和分局報請臺灣板橋地方法院檢察署檢察官偵查起訴，及經
    臺灣板橋地方法院檢察署檢察官移簡送併案審理。
    理  由
一、訊據上訴人即被告丁○○對附表編號一、二所示之事實均坦承不諱，核與該附表
    所示之被害人甲○○、辛○○指述失竊情節相符（見九十年度偵字第八一０六號
    第四頁、九十年度偵字第一一六八六號第十一、十二頁筆錄），並有扣押物品清
    單及內政部警政署刑事警察局於被害人甲○○住處採得指紋，經比對結果認與被
    告指紋卡之左中指指紋相符等情，有該局鑑驗書一紙在卷可稽，被告此部分犯行
    洵堪認定。
二、關於移送併辦部分即附表編號三至編號十二所示之事實，於本院調查、審理時，
    訊據被告丁○○皆矢口否認有該等犯行，辯稱：其他遭被害人認領之贓物，有些
    是伊自廣州街的跳蚤市場買的，有些本來就是伊所有，不知他們為何會認領云云
    。然查：附表編號三至編號十二所示失竊之事實，被告於警訊時業已自白不諱（
    見九十年度偵字第一八八三六號卷第十一頁至第十四頁筆錄），且有被害人丑○
    ○、丙○○、癸○○○、己○○、寅○○○、乙○○○、庚○○、子○○、戊○
    ○、壬○○等人在警訊及原審審理中指述佐證，且渠等對失竊物之特徵及為何認
    領之理由於原審及本院審理中亦到庭說明綦詳，並有贓物認領保管單數紙在卷可
    稽，被告前開辯解，顯係飾詞圖卸，要無可採，被告此部分犯行應堪予認定。
三、按螺絲起子、老虎鉗、六角扳手、Ｔ型扳手、銼刀、鴨嘴扳手等物，依社會一般
    觀念，客觀上用之攻擊他人，足以使人生命、身體發生危險，自屬兇器之一種，
    被告攜帶兇器竊盜，核其所為如附表編號一、二、三、四、五、六、七、八、十
    一之犯行，係犯刑法第三百二十一條第一項第二、三款之攜帶兇器損壞門扇竊盜
    罪；如附表編號九、十之犯行，係犯同條項第二、三款之攜帶兇器逾越牆垣及安
    全設備罪；如附表編號十二之犯行，係犯同條項第三款之攜帶兇器竊盜罪。其先
    後多次竊盜犯行，時間緊接、構成要件相符，顯係基於同一概括犯意反覆為之，
    為連續犯，應從一重之刑法第三百二十一條第一項第二、三款之攜帶兇器損壞門
    扇竊盜罪論處，並依法加重其刑。至公訴意旨所訴之事實，雖僅論及被告於附表
    編號一、二之時、地竊盜，惟被告係基於同一之概括犯意而於附表所示之期間內
    連續竊盜之事實，故併辦如附表編號三至編號十二之犯罪事實與起訴書所載之事
    實，具有連續犯罪之裁判上一罪關係，為起訴效力所及，本院自應併予審判。又
    被告前受如事實欄所述有期徒刑之執行完畢，有本院被告全國前案紀錄表一紙在
    卷足憑，其於五年內再為前開有期徒刑以上之罪，為累犯，應依刑法第四十七條
    規定加重其刑，並遞加之。
四、原審以被告罪證明確，適用刑法第五十六條、第三百二十一條第一項第二、三款
    、第四十七條，因認告素行不良，前有多次竊盜前科，竟仍不知悛悔，惡性非輕
  ，並審酌被告犯罪之動機、目的、手段、竊取之金額與犯後態度等一切情狀，量
    處有期徒刑三年六月，另以被告於多次竊盜犯罪科刑執行完畢後均不知悔改，且
    於長時間一再犯竊盜罪，顯有犯罪之習慣，而依竊盜犯贓物犯保安處分條例第三
    條第一項第一款及第五條之規定，諭知於刑之執行前，令入勞動場所強制工作三
    年，以矯正其惡習。並說明扣案之開鎖工具六套、小型手電筒一支、放大鏡一支
    、螺絲起子五支、老虎鉗二支、六角扳手二套、Ｔ型扳手二支、銼刀四支、鴨嘴
    扳手一支等工具，係被告丁○○所有供其為本件竊盜犯行所用之物，業經被告於
    警訊時供明在卷，均應依刑法第三十八條第一項第二款之規定，宣告沒收。其認
    事用法均無違誤，量刑亦稱適當，被告上訴意旨否認犯罪，指摘原判決量刑過重
    ，請求減輕其刑，為無理由，應予駁回。
據上論斷，應依刑事訴訟法第三百六十八條，判決如主文。
本案經檢察官郭啟東到庭執行職務。
中      華      民      國    九十一    年      一      月    二十一    日
                              臺灣高等法院刑事第二十一庭
                                  審判長法  官  葉  騰  瑞
                      法  官  黃  國  忠
                                        法  官  江  國  華
右正本證明與原本無異。
不得上訴。
                                        書記官  吳  碧  玲
中      華      民      國     九十一   年      一      月    二十二    日
附表：
編號    犯罪時間      犯罪地點       犯罪方式     失竊財物     起獲贓物
                      及被害人
一    八十九年十二    台北縣板橋市   破壞大門    金戒指一只    無
      月一日下午某時  中正路二五三   鎖入內      耳環一對
                      巷六一弄一之               銀項鍊三條
                      三號                       手錶二個
                      甲○○                     都彭打火機一個
二   九十年五月二十  台北縣永和市中  同上        新台幣五千元  無
     一日下午某時    正路二巷二十一              行動電話二支
                     號三樓                      鑽戒一枚
                     辛○○
三  九十年五月七日   台北縣永和市中 破壞鐵捲     新台幣五十元  紀念幣一百
    晚間某時         興街九十號萬客 門入內       硬幣二百枚    十一枚
                     理髮廳                      大陸人民幣十
                    (非有人居住之                多張
                     建築物)                     各式紀念幣一
                     鐘濠聲                      百六十枚
四  九十年六月二十  台北縣中和市景安 破壞鐵門    項鍊十條      項鍊一條
    九日下午某時    路七十九巷九號   鎖入內      金戒指三枚
                    之三                         金手鍊五條
                    丙○○                       金牛一隻
                                                 (重一兩)
                                                 行動電話二支
五  九十年六月二十  台北縣板橋市忠孝 同上        金戒指、金項  Ｋ金鑽石項
    二十二日下午    路二三九巷五五之             鍊、金手鍊各  鍊一條
    某時            一號                         數條
                    癸○○○
六  九十年七月九日  台北縣中和市廟美 破壞鐵、鋁  Ｋ金鑽石戒指  玉手鐲一只
    下午某時        街二十八號五樓   門鎖入內    白金戒指
                    己○○                       白金鍊子加玉
                                                 佩墜子
                                                 珍珠項鍊
                                                 玉手鐲等物
七  九十年六月三十  台北縣永和市國中 剪斷後門    黃金戒指      玉手鐲一只
    下午某時        路一０四巷二弄   鐵窗入內    手錶
                    二十六號二樓                 玉手鐲
                    寅○○○                     白金項鍊
                                                 金鍊子等物
八  八十九年二月中  台北縣永和市     破壞鐵、鋁  筆記型電腦    筆記型電腦
    旬下午某時      中正路二巷二     門鎖入內    二台          一台
                    十一號                       音響一台      手提包一個
                    乙○○○                     ＤＶＤ錄放
                                                 影機一台
                                                 手提包等物
九  八十九年七月七  台北縣永和市大   自二樓陽台 筆記型電腦三  筆記型電腦一
    日下午某時      勇街二五巷十五   翻牆後由紗 台            台
                    弄十七號一之二   窗進入     數位相機一台 數位相機一台
                    庚○○                      新台幣十四
                                                萬元
十  九十年四月二   台北縣永和市民   自二樓陽台  鑽石戒指      金項鍊一條
    十二日下午某   族路八一巷三二   安全門進入  珍珠項鍊
    時             號二樓                       含珍珠墜子之
                   子○○                       金項鍊等物
十一九十年四月二   台北縣永和市林  破壞鐵門鎖   相機四台      大日本一圓
    十三日下午某   森路一０一巷    入內         紀念幣五套    銀幣三十五
    時             十之五號五樓                 金戒指十多個  個
                   戊○○                       金項鍊十多條
                                                金手鍊五條
                                                鑽石戒指一個
                                                寶石戒指一個
         手錶四個
                                                港幣二千多元
                                                美金一百多元
                                                大陸人民幣二
                                                千元
                                                大日本一圓銀幣
                                                數十個
十二八十八年十月  台北縣永和市    破壞車門鎖    單眼相機二組  單眼相機二組
    三十日        中山路一段九十  入內          金項鍊三條    金項鍊一條
                  九巷一號地下停                打火機一個    打火機一個
                  車場車號ＦＥ_                 玉手環二只    玉手環一只
                  二七八六號小客                文件
                  車內
                  壬○○
